LEXICON Verb

IA ;
II ;
TA ;
TI ;

LEXICON IA

IA_INDEPENDENT ;
IA_SUBJUNCTIV ;
IA_IMPERATIV ;

LEXICON II
IISTEM ;

LEXICON IA_INDEPENDENT

@U.verb.1sgindep@:ni@U.verb.1sgindep@ IASTEM ;
@U.verb.2sgindep@:gi@U.verb.2sgindep@ IASTEM ;
@U.verb.3sgindep@:@U.verb.3sgindep@ IASTEM ;
@U.verb.3osgindep@:@U.verb.3osgindep@ IASTEM ;
@U.verb.3isgindep@:@U.verb.3isgindep@ IASTEM ;

@U.verb.1plindep@:ni@U.verb.1plindep@ IASTEM ;   ! exclusive Pl
@U.verb.12plindep@:gi@U.verb.12plindep@ IASTEM ; ! inclusive Pl
@U.verb.2plindep@:gi@U.verb.2plindep@ IASTEM ;   
@U.verb.3plindep@:@U.verb.3plindep@ IASTEM ;

LEXICON IA_SUBJUNCTIV
@U.verb.1sgsbj@ IASTEM ;
@U.verb.2sgsbj@ IASTEM ;
@U.verb.3sgsbj@ IASTEM ;
@U.verb.3osgsbj@ IASTEM ;
@U.verb.3isgsbj@ IASTEM ;

@U.verb.1plsbj@  IASTEM ;   ! exclusive Pl
@U.verb.12plsbj@  IASTEM ; ! inclusive Pl
@U.verb.2plsbj@  IASTEM ;   
@U.verb.3plsbj@ IASTEM ;


LEXICON IA_IMPERATIV
@U.verb.2sgimp@ IASTEM ;
@U.verb.1plimp@  IASTEM ;   ! exclusive Pl
@U.verb.2plimp@  IASTEM ;   



LEXICON TA
# ;
LEXICON TI
# ;


LEXICON IASTEM
anwebi IACONJ "he/she rests" ;
aadizooke IACONJ "he/she tells a story" ;
bangishino IACONJ "he/she falls" ;
biindige IACONJ "he/she comes in" ;
bimaadizi IACONJ "he/she lives" ;
bimose IACONJ "he/she walks" ;
boogide IACONJ "he/she has flatulence" ;
boogidi IACONJ "he/she flatulates" ;
digoshino IACONJ "he/she is arriving" ;
dagoshin IACONJ "he/she arrives" ; ! cns stem
gaasikanaabaagawe IACONJ "he/she is thirsty" ;
gashkendamo IACONJ "he/she is sad" ;
giigoonyike IACONJ "he/she is fishing (lit. he/she makes fish)" ;
giiwe IACONJ "he/she goes home" ;
izhaa IACONJ "he/she goes" ;
jiibaakwe IACONJ "he/she cooks" ;
maajaa IACONJ "he/she departs" ;
minikwe IACONJ "he/she drinks" ;
mino'endamo IACONJ "he/she is glad" ;
nibaa IACONJ "he/she sleeps" ; ! vowel stem
nisidotam IACONJ "he/she understands" ; ! am Stem 
ojibwemo IACONJ "he/she speaks Ojibwe" ;
onjibaa IACONJ "he/she comes" ;
pikade IACONJ "he/she is hungry" ;
wiisini IACONJ "he/she is eating" ;
zagaswe IACONJ "he/she smokes" ;
zhaaganaashimo IACONJ "he/she speaks English" ;


LEXICON IISTEM
ozhaawashkwaa IICONJ "bleuir" ;
minomaagwad
gozigwan
